臺灣高雄地方法院刑事判決　　　　　　　　　　　　九十一年度訴字第二六四三號
　　公　訴　人　臺灣高雄地方法院檢察署檢察官
　　被　　　告　甲○○
右列被告因毒品危害防制條例案件，檢察官提起公訴（九十年度毒偵字第四七八七號
、九十一年度毒偵字第二一一四號），本院判決如左：
    主  文
甲○○連續施用第一級毒品，處有期徒刑壹年貳月，扣案之海洛因（驗後淨重零點貳
參公克，包裝重零點貳貳公克）、分裝吸管貳支及注射針筒參支均沒收銷燬；又施用
第二級毒品，處有期徒刑捌月。應執行有期徒刑壹年捌月，扣案之海洛因（驗後淨重
零點貳參公克，包裝重零點貳貳公克）、分裝吸管貳支及注射針筒參支均沒收銷燬。
    事  實
一、甲○○前因施用毒品案件，經臺灣臺南地方法院八十八年度毒聲字第二八三五號
    裁定送觀察、勒戒後，認無繼續施用毒品之傾向，由臺灣臺南地方法院檢察署檢
    察官於民國八十八年十一月三十日，以八十八年度毒偵字第二三八號不起訴處分
    確定；復於九十年間因施用毒品案件，經本院九十年度毒聲字第九二五號裁定送
    觀察、勒戒後，認有繼續施用毒品之傾向，復經本院於九十年三月二十二日以九
    十年毒聲字第一八一八號裁定令強制戒治，並經臺灣高雄地方法院檢察署檢察官
    以九十年度毒偵字第九二一號起訴，嗣經本院於九十年四月二十六日以九十年度
    訴字第七四二號判決判處有期徒刑八月確定（尚未執行完畢，不構成累犯）。
二、甲○○基於概括之犯意，連續自九十年十月十七日起至九十一年四月十五日止，
    連續在不詳地點，施用第一級毒品海洛因多次；另基於施用第二級毒品安非他命
    之故意，於九十一年四月十五日十七時許回溯二十四小時內之某時，在不詳地點
    ，施用第二級毒品安非他命一次；先為警持搜索票於九十年十月十七日十五時許
    ，在高雄市三民區○○○路二二一號七樓之一其住處房間查獲，並扣得海洛因（
    淨重零點二三公克，包裝重零點二二公克），海洛因殘渣夾鏈袋二只、分裝吸管
    二支，未使用過之夾鏈袋三只、注射針筒三支；嗣於九十一年四月十五日十七時
    許，為警在高雄市○○區○○路與中庸街口查獲。
三、案經高雄市政府警察局新興分局報請臺灣高雄地方法院檢察署檢察官偵查起訴。
    理  由
一、訊據被告甲○○對於右揭事實坦承不諱，且被告於九十年十月十七日十五時經警
    查獲後所採之尿液，經送高雄市立凱旋醫院以ＧＣ／ＭＳ方法檢驗結果，確呈嗎
    啡陽性反應，有卷附之該院九十年十一月二日煙毒尿液檢驗成績書一紙可證，並
    有被告於九十年十月十七日為警查獲時當場扣得之海洛因一包（淨重零點二三公
    克）、分裝吸管二支及注射針筒三支可證，而扣案前開粉末經鑑驗結果確屬海洛
    因無誤，有法務部調查局鑑定通知書一紙在卷可稽，另被告於九十一年四月十五
    日為警查獲經採其尿液送驗結果，呈甲基安非他命與嗎啡陽性反應，亦有高雄市
    政府衛生局煙毒尿液檢驗成績一紙附卷可查，且經再送請臺灣檢驗科技股份有限
    公司以氣相層析質譜分析儀法複驗結果，亦呈現甲基安非他命及嗎啡陽性反應，
    此有臺灣檢驗科技股份有限公司尿液檢驗報告一紙附卷可查，另有臺灣高雄地方
    法院檢察署刑案資料查註紀錄表及臺灣高等法院被告全國前案紀錄表各一件附卷
    可證，本件事證明確，其三犯施用第一級毒品及第二級毒品犯行已堪認定，應依
    法論科。
二、核被告所為，係違反毒品危害防制條例第十條第一項之施用第一級毒品罪及同條
    例第十條第二項之施用第二級毒品罪。其持有第一級毒品及第二級毒品後進而施
    用，持有之低度行為均為施用毒品之高度行為所吸收，不另論罪。被告先後多次
    施用第一級毒品海洛因之行為，時間緊接、方法相同，係觸犯構成要件相同之罪
    名，顯係基於概括犯意為之，為連續犯，應依刑法第五十六條之規定，以一罪論
    ，並加重其刑。又被告所犯上開二罪間，犯意各別，罪名互殊，應予分論併罰。
    爰審酌被告前已有施用毒品之犯行，並經強制戒治，有臺灣高等法院被告全國前
    案查註紀錄表可稽，猶不知悔改，一再施用第一級毒品海洛因及第二級毒品安非
    他命，顯見其不知警惕，意志不堅，惟姑念其犯罪後坦承犯行，及施用毒品亦為
    自我戕害行為，並未危害他人等一切情狀，分別量處如主文所示之刑，並定其應
    執行之刑。扣案之第一級毒品海洛因一包（淨重零點二三公克，包裝重零點二二
    公克），經檢驗結果確實含有海洛因成分，分裝吸管二支及注射針筒三支，均為
    專供施用毒品之器具，均依毒品危害防制條例第十八條第一項前段之規定沒收銷
    燬之。至扣案之空夾鏈袋二只，並非專供施用毒品之器具，亦無證據證明係供被
告施用毒品所用之物，及公訴人指稱扣案之海洛因殘渣袋三只，未經公訴人提出
    證據證明確含有海洛因成分，亦難逕行認定係供被告犯罪所用之物，本院複查無
    其他證據可資證明，尚難遽而依毒品危害防制條例第十八條第一項宣告沒收銷燬
    ，爰均不予宣告沒收，附此敘明。
據上論斷，應依刑事訴訟法第二百九十九條第一項前段，毒品危害防制條例第十條第
一項、第二項、第十八條第一項，刑法第十一條、第五十六條、第五十一條第五款，
判決如主文。
本案經檢察官鄧藤墩到庭執行職務。
中　　　華　　　民　　　國　　九十一　　年　　 十二 　　月　　 十三 　　日
                                  臺灣高雄地方法院刑事第二庭
                                      法　官
右正本證明與原本無異。
如不服本判決，應於判決送達後十日內，向本院提出上訴狀。
                                      書記官
中　　　華　　　民　　　國　　九十一　　年　　 十二 　　月　　 十三 　　日
附錄本案論罪科刑條文
毒品危害防制條例第十條
施用第一級毒品者，處六月以上五年以下有期徒刑。
施用第二級毒品者，處三年以下有期徒刑。
